臺灣彰化地方法院刑事判決
111年度金訴字第148號
公  訴  人  臺灣彰化地方檢察署檢察官
被      告  林湘耘


上列被告因違反洗錢防制法等案件，經檢察官提起公訴（111年
度偵字第3507號）後，聲請法院改依協商程序而為判決，本院認
為適當，同意由受命法官獨任進行協商程序，判決如下：
    主  文
林湘耘幫助犯洗錢防制法第十四條第一項之一般洗錢罪，處有期
徒刑肆月，併科罰金新臺幣參萬元，罰金如易服勞役，以新臺幣
壹仟元折算壹日。緩刑參年，並應於民國112年6月30日前向公庫
支付新臺幣參萬元。
    犯罪事實及理由
一、犯罪事實：林湘耘明知金融機構帳戶係個人財產、信用之表
    徵，若交付他人使用，可能遭不法集團做為詐欺取財犯罪之
    用，竟仍基於幫助詐欺及洗錢之犯意，於民國110年6月間某
    日，將其母親楊淑媖（不知情）所申辦之台中商業銀行帳號
    000-000000000000號帳戶資料提供予詐欺集團使用，並由該
    詐欺集團所屬成員共同基於意圖為自己不法之犯意聯絡，由
    該詐欺集團成員「白羽柔」透過社交軟體「SWEET RING」與
    楊育澤認識後，「白羽柔」訛稱其有親友住院急需用錢，想
    向楊育澤借款周轉，致使楊育澤陷於錯誤，分別於110年6月
    17日17時49分、110年7月6日21時10分、110年7月30日19時5
    8分、110年8月4日17時57分、110年8月5日12時09分、110年
    8月8日10時26分匯款新臺幣（下同）3,000元、2,000元、3,
    000元、4,000元、2,000元、2,000元至楊淑媖名下之台中商
    業銀行帳號000-000000000000號帳戶。再由詐騙集團成員指
    示林湘耘提款：㈠林湘耘再委請其男友張少棋（另案偵辦）
    於110年6月17日19時1分，持提款卡前往臺中市○○區○○路0段
    000○0號統一超商門市之中國信託銀行ATM提領3,000元；㈡林
    湘耘於110年7月30日21時13分，持提款卡在彰化縣○○市○○路
    000號統一超商門市之中國信託銀行ATM提領3,000元；㈢林湘
    耘於110年8月4日20時25分，持提款卡在彰化市○○路0段000
    號統一超商門市之中國信託銀行ATM提領4,000元；㈣林湘耘
    委請其男友張少棋於110年8月5日12時59分，持提款卡前往
    彰化縣○○鎮○○路0段000號全家超商門市之台新銀行ATM提領2
    ,000元；㈤林湘耘委請其男友張少棋於110年8月8日10時48分
    ，持提款卡前往彰化縣○○鎮○○路0段000號彰化第一信用合作
    社和美分社ATM提領2,000元。林湘耘再將提領款項交予綽號
    「小鈞」之男子。嗣經楊育澤發覺遭詐騙後報警，為警方循
    線查獲。
二、前項犯罪事實，有下列證據可資為佐：
  ㈠被告林湘耘於警詢、偵查中及本院訊問時之供述。
　㈡證人楊淑媖、告訴人楊育澤於警詢時之證言。
　㈢被告及張少棋提領款項之監視器畫面照片(偵卷第43至47頁)
    。
　㈣證人楊淑媖之台中商業銀行存摺、提款卡影本(偵卷第49至55
    頁)。
　㈤台中商業銀行函送之帳號000000000000號帳戶開戶資料、交
    易明細(偵卷第57至63頁)。
　㈥告訴人楊育澤提供之匯款明細、「白羽柔」IG及LINE擷圖、
    内政部警政署反詐騙諮詢專線紀錄表、新竹市警察局第三分
    局香山派出所受理詐騙帳戶通報警示簡便格式表、金融機構
    聯防機制通報單、受(處)理案件證明單、受理各類案件紀錄
    表(偵卷第71至89頁)。
三、本件經檢察官與被告於審判外達成協商之合意且被告已認罪
    ，其合意內容為：被告願受科刑範圍為有期徒刑4月，併科
    罰金30,000元，罰金如易服勞役，以1,000元折算1日。緩刑
    3年，並應於112年6月30日前向公庫支付30,000元。經查，
    上開協商合意並無刑事訴訟法第455條之4第1項所列情形，
    檢察官聲請改依協商程序而為判決，本院爰不經言詞辯論，
    於協商合意範圍內為協商判決。
四、應適用之法條：刑事訴訟法第455條之4第2項、第455條之8
    、第454條、洗錢防制法第14條第1項、第16條第2項、刑法
    第30條第1項前段、第339條第1項、第30條第2項、第55條、
    第42條第3項前段、第74條第1項第1款、第2項第4款，判決
    如主文。
五、協商判決除有刑事訴訟法第455條之4第1項第1款於訊問程序
    終結前，被告撤銷協商合意或檢察官撤回協商聲請者；第2
    款被告協商之意思非出於自由意志者；第4款被告所犯之罪
    非第455條之2第1項所定得以聲請協商判決者；第6款被告有
    其他較重之裁判上一罪之犯罪事實者；第7款法院認應諭知
    免刑或免訴、不受理者等情形之一，或違反同條第2項「法
    院應於協商合意範圍內為判決」、「法院為協商判決所科之
    刑，以宣告緩刑、2年以下有期徒刑、拘役或罰金為限」之
    規定者外，不得上訴。
六、本件如有前述可得上訴情形，且不服本判決時，得自收受宣
    示判決筆錄送達之日起20日內，向本院提出上訴書狀（須附
    繕本），上訴於第二審法院。
本案經檢察官施教文提起公訴，檢察官黃建銘、鄭安宇到庭執行
職務。
中　　華　　民　　國　　111 　年　　9 　　月　　22　　日
                  刑事第二庭    法  官   王素珍
以上正本證明與原本無異。
如不服本判決，且符合前述得上訴之特別規定者，應自收受送達
之日起20日內，表明上訴理由，向本院提起上訴狀(須附繕本)。
告訴人或被害人對於判決如有不服具備理由請求檢察官上訴者，
其上訴期間之計算係以檢察官收受判決正本之日期為準。
中　　華　　民　　國　　111 　年　　9 　　月　　22　　日
                                書記官　 王心怡 
附錄本案論罪科刑法條：
刑法第30條第1項前段
幫助他人實行犯罪行為者，為幫助犯。
刑法第339條第1項
意圖為自己或第三人不法之所有，以詐術使人將本人或第三人之
物交付者，處5年以下有期徒刑、拘役或科或併科50萬元以下罰
金。
洗錢防制法第14條第1項
有第二條各款所列洗錢行為者，處7年以下有期徒刑，併科新臺
幣5百萬元以下罰金。